---
title: "R Notebook"
output: html_notebook
---

```{r}
library(tidyverse)
library(magrittr)
library(purrr)

options(digits=22)
```
```{r}
# определяем функции для расчета показателей надежности для невосстанавливаемых систем со скользящим резервированием
PSystem <- function(n=0, m=0, lambda, t){
  df <- tibble(k=seq(0, m)) %>%
    mutate(coeff=((n-m)*lambda))^k/factorial(k)
  
}
```

# Проводим расчеты надежности и необходимого зип

## Количество серверов по площадкам

```{r}
placement_df <- 
  tribble(
    ~scheme_n, ~model, ~role, ~site, ~amount,
    9, "rh2288", "virt", "НЦ", 8,
    9, "rh2288", "virt", "РНИЦ", 2,
    11, "rh1288", "virt", "НЦ", 3,
    10, "rh1288", "app", "НЦ", 3,
    10, "rh1288", "app", "РНИЦ", 5,
    12, "os5500", "storage", "НЦ", 1,
    12, "os5500", "storage", "РНИЦ", 1,
    12, "os5500", "storage-disk", "НЦ", 1,
    12, "os5500", "storage-disk", "РНИЦ", 1,
    1, "ar2240", "net", "НЦ", 2,
    3, "ce6851", "net", "НЦ", 2,
    5, "s5320", "net", "НЦ", 2,
    7, "sns2224", "net", "НЦ", 2,
    1, "ar2240", "net", "РНИЦ", 2,
    3, "ce6851", "net", "РНИЦ", 0,
    5, "s5320", "net", "РНИЦ", 2,
    7, "sns2224", "net", "РНИЦ", 2
)
```


Ручками восстановим информацию по fits для SSD дисков на основании данных Google по AFR.

```{r}
# AFR = 1-exp(-8760/MTBF{в часах})

afr <- 0.02
mtbf <- -8760/log(1-afr)
fits <- 10^9/mtbf # mtbf -- в часах

```
Для SSD диска методом обратных расчетов получаем FITs=`r fits`

## Сервер rh2288

n_reserve -- количество элементов, считающихся резервными = установленный горячий резерв в корпуса + ЗИП.

q -- минимально необходимое количество элементов, необходимых для работы подсистемы.

```{r}
# n_reserve -- количество элементов резерва (из общего числа)

df <- 
  tribble(
    ~element, ~reserved, ~n_reserve, ~q, ~fits,
    "Материнская плата 2288", FALSE, 0, 1, 4035.2,
    "RAID контроллер", FALSE, 0, 1, 559.2,
    "Процессор", FALSE, 0, 2, 40,
    "Оперативная память 32Gb", FALSE, 0, 10, 50,
    "Вентилятор 2288", TRUE, 1, 4, 582,
    "SSD диск 32Gb", TRUE, 1, 2, 2306, 
    "Блок питания", TRUE, 1, 2, 2000, 
    "Ethernet порт 2x10", TRUE, 1, 2, 362.3,
    "Fibre Channel порт", TRUE, 1, 2, 362.3
  )

equip_df <- df %>% 
  mutate(model="rh2288", role="virt", site="НЦ")

equip_df <- df %>% 
  mutate(model="rh2288", role="virt", site="РНИЦ") %>%
  bind_rows(equip_df)

equip_df

```
## Сервер rh1288
```{r}
df <- 
  tribble(
    ~element, ~reserved, ~n_reserve, ~q, ~fits,
    "Материнская плата 1288", FALSE, 0, 1, 4035.2,
    "RAID контроллер", FALSE, 0, 1, 559.2,
    "Процессор", FALSE, 0, 2, 40,
    "Оперативная память 16Gb", FALSE, 0, 10, 50,
    "Вентилятор 1288", TRUE, 1, 4, 582,
    "HDD диск 300Gb", TRUE, 1, 2, 3425, 
    "Блок питания", TRUE, 1, 2, 2000
  )


df1 <- df %>% 
  bind_rows(tribble(
    ~element, ~reserved, ~n_reserve, ~q, ~fits,
    "Ethernet порт 4x1", TRUE, 1, 2, 362.3,
    "Fibre Channel порт", TRUE, 1, 2, 362.3
  ))


df2 <- df %>% 
  bind_rows(tribble(
    ~element, ~reserved, ~n_reserve, ~q, ~fits,
    "Ethernet порт 2x10", TRUE, 1, 2, 362.3,
    "Fibre Channel порт", TRUE, 1, 2, 362.3
  ))

equip_df <- df1 %>% 
  mutate(model="rh1288", role="virt", site="НЦ") %>%
  bind_rows(equip_df)

equip_df <- df2 %>% 
  mutate(model="rh1288", role="app", site="НЦ") %>%
  bind_rows(equip_df)

equip_df <- df2 %>% 
  mutate(model="rh1288", role="app", site="РНИЦ") %>%
  bind_rows(equip_df)


equip_df
```

## СХД os5500
```{r}
df0 <- 
  tribble(
    ~element, ~reserved, ~n_reserve, ~q, ~fits,
    "Материнская плата СХД", TRUE, 1, 2, 4035.2,
    "Процессор СХД", FALSE, 0, 2, 40,
    "Блок питания СХД", TRUE, 1, 2, 2000, 
    "SSD диск 1.8Tb", TRUE, 2, 5+2, 2306
  )

# НЦ дисковые полки
df1 <- 
  tribble(
    ~element, ~reserved, ~n_reserve, ~q, ~fits,
    "HDD диск 4Tb", TRUE, 15, 46+15, 3425,
    #"HDD диск 1.2Tb", TRUE, 12, 34+12, 3425
    "HDD диск 1.2Tb", TRUE, 11, 35+11, 3425
  )

# РНИЦ дисковые полки
df2 <- 
  tribble(
    ~element, ~reserved, ~n_reserve, ~q, ~fits,
    "HDD диск 4Tb", TRUE, 8, 23+8, 3425,    
    "HDD диск 1.2Tb", TRUE, 5, 12+5, 3425
  )

equip_df %<>%
  bind_rows(mutate(df0, model="os5500", role="storage", site="НЦ")) %>%
  bind_rows(mutate(df0, model="os5500", role="storage", site="РНИЦ")) %>%
  bind_rows(mutate(df1, model="os5500", role="storage-disk", site="НЦ")) %>%
  bind_rows(mutate(df2, model="os5500", role="storage-disk", site="РНИЦ"))


equip_df

```
 
## Сетевое оборудование
Значение MTBF взяли из документации
Igor Schastiev [5:10 PM] 
Huawei AR2240:
MTBF=30,004 year
MTTR=0,5 hour

Huawei CE6851:
MTBF=49,08 year
MTTR=1,77 hour

Huawei S5320:
MTBF=66,07 year
MTTR=2 hour

Igor Schastiev [10:50 AM] 
На китайском сайте нашел MTBF для Brocade 6505/6510 (это аналоги Huawei SNS2224):
535906 часов = 61,17 лет

```{r}
# fits <- 10^9/mtbf # mtbf -- в часах

df <- 
  tribble(
    ~element, ~reserved, ~n_reserve, ~q, ~fits, ~model, ~role,
    "Коммутатор AR2240", FALSE, 0, 1, 10^9/(30*365*24), "ar2240", "net",
    "Коммутатор CE6851", FALSE, 0, 1, 10^9/(49.08*365*24), "ce6851", "net",
    "Коммутатор S5320", FALSE, 0, 1, 10^9/(66.07*365*24), "s5320", "net",
    "Коммутатор SNS2224", FALSE, 0, 1, 10^9/(61.17*365*24), "sns2224", "net"
  )

equip_df <- df %>% 
  mutate(site="НЦ") %>%
  bind_rows(equip_df)

equip_df <- df %>% 
  mutate(site="РНИЦ") %>%
  bind_rows(equip_df)

equip_df

```

Дополним информацией о количестве железа по площадкам.
```{r}
equip_df %<>% left_join(placement_df, by=c("model", "role", "site")) %>%
  select(model, everything())

```

## Считаем MTBF для отказоустойчивой конфигурации

AFR = 1-exp(-8760/MTBF{в часах})

```{r}
# пробуем ручками
# map2(equip_df$q, equip_df$n_reserve, ~ .x+.y) %>% str()
# Ошибка: Error: `.x` (62) and `.y` (17) are different lengths -- он, почему-то, берет сначала колонки, потом строки

#equip_df %>% {map2(.$q, .$q, ~ .x)} %>% str()
```

Для исправления ошибки `Error: `.x` (62) and `.y` (17) are different lengths` см. п. ["Re-using the placeholder for attributes"](https://github.com/tidyverse/magrittr). Надо брать в фигурные скобки

```{r}

  
equip_df %<>% mutate(mtbf=10^9/fits) %>% # средняя наработка на отказ в часах
  mutate(afr=(1-exp(-8760/mtbf))*100) %>% # annual falure rate в %
  mutate(afr7=afr*7) %>% # а за 7 лет?
  mutate(ext_full_parallel=map(.$q, ~sum(1/(1:.x)))) %>%
  #mutate(ext={map2(.$q, .$n_reserve, ~sum(1/(.x-.y:.x)))}) %>%
  mutate(ext={map2(.$q, .$n_reserve, ~sum(1/seq(.x-.y, .x)))}) %>%
  unnest() %>%
  select((1:5), ext, ext_full_parallel, everything())
  
  
  
equip_df %<>% mutate(mtbf_n=mtbf * ext) %>%
  mutate(fits_n=if_else(reserved, 10^9/mtbf_n, q*fits)) %>%
  mutate(mtbf_n_year=mtbf_n/(365*24))

equip_df
```

## Посчитаем теперь различные метрики

Требуемые запасные части
```{r}
options(digits=6)
spta_df <- equip_df %>% 
  group_by(element, site) %>%
  summarise(total=sum(q*amount), afr7=mean(afr7)) %>%
  mutate(spta=round(total*afr7/100, digits=2)) %>%
  #filter(spta<0.5) %>%
  arrange(site, desc(spta))

spta_df

```
Выводим в файл
```{r}
  write_delim(equip_df %>% select(-ext, -mtbf_n), "equip_calc.txt", delim="\t")
  write_delim(spta_df, "equip_SPTA.txt", delim="\t")
```

# Считаем готовность элементов и комплексов

Коэффициент готовности для различных серверов
Почему-то так есть ошибки в расчетах.
показатели mtbf получаются не совсем понятные. 
Видимо потому, что дубль по площадкам идет. 
Но все исправили

```{r}
options(digits=22)
mttr_value <- c(1, 4, 24, 36, 48, 72) # указано время в часах на восстановление


df <-
  equip_df %>% group_by(model, role, site) %>%
  summarise(mtbf_series=1/sum(1/mtbf_n_year), amount=mean(amount), scheme_n=mean(scheme_n))

avail_df <- df %>%
  mutate(res=map(mtbf_series, function(x){ tibble(mttr=mttr_value, avail=x / (x + mttr_value/(24*365)))})) %>%
  unnest() %>%
  select(scheme_n, everything())
  # mutate(mtbf_series=mtbf_series)
  #mutate(spta=total*afr7/100) %>%
  #arrange(desc(spta))

t <- map(avail_df$mtbf_series, function(x){ tibble(mttr=mttr_value, avail=x / (x + mttr_value/(24*365)))})
```

# Расчитываем готовность Системы в целом

p_c (t)=[p_1 (t)+p_2 (t)-p_1 (t)p_2 (t)]•[p_3 (t)+p_4 (t)-p_3 (t)p_4 (t)]•p_5 (t)•p_6 (t)[p_5 (t)+p_6 (t)-p_5 (t)p_6 (t)]•p_7 (t)•p_8 (t)


считаем для 72 часов MTTR:

- Маршрутизатор AR2240	1, 2
- Коммутатор CE6851	3, 4
- Коммутатор S5320	5, 6
- Коммутатор SNS2224	7, 8
- virt 9
- app 10
- упр вирт 11
- СХД OceanStor 5500 12

```{r}
# устанавливаем MTTR для вычисления
mttr_calc <- 24
```


```{r}
# считаем готовность для НЦ
NC_df <- 
  avail_df %>% 
  filter(mttr==mttr_calc) %>%
  filter(site=="НЦ") %>%
  filter(amount>0) %>% 
  mutate(comp_avail=1-(1-avail)^amount) %>%
  arrange(scheme_n)

NC_df
```

Надежность комплекса НЦ при MTTR `r mttr_calc` ч. = `r prod(NC_df$comp_avail)`

```{r}
# считаем готовность для РНИЦ
RNC_df <- 
  avail_df %>% 
  filter(mttr==mttr_calc) %>%
  filter(site=="РНИЦ") %>%
  filter(amount>0) %>% 
  mutate(comp_avail=1-(1-avail)^amount) %>%
  arrange(scheme_n)

RNC_df
```

Надежность комплекса РНИЦ при MTTR `r mttr_calc` ч. = `r prod(RNC_df$comp_avail)`

# Посчитаем ручками готовность серверов (здесь неверные показатели)

## Сервер rh1288
```{r}
mttr_value <- c(1, 4, 24, 72, 1100) # указано время в часах на восстановление

# mtbf указан в годах
# rh1288 <- 

rh1288 <- tibble(mtbf=c(28.3,
                        50.0,
                        85.6,
                        408.6,
                        204.1,
                        472.6,
                        472.6,
                        6687.1,
                        4280.8
))
# считаем mtbf для сервера rh1288
mtbf1_series <- 1 / sum(1/rh1288$mtbf)

server_rh1288 <- tibble(mttr=mttr_value, 
                        availability=mtbf1_series / (mtbf1_series + mttr_value/(24*365)), # переводим часы простоя в года
                        downtime=(1-availability)*365*24*60) # простой считаем в минутах в год

mtbf1_series
server_rh1288

```
сервер rh2288
```{r}
mttr_value <- c(1, 4, 24, 72) # указано время в часах на восстановление

# mtbf указан в годах

rh2288 <- tibble(mtbf=c(28.3,
74.3,
85.6,
408.6,
204.1,
472.6,
472.6,
6687.1,
4280.8
))
# считаем mtbf для сервера rh2288
mtbf1_series <- 1 / sum(1/rh2288$mtbf)

server_rh2288 <- tibble(mttr=mttr_value, 
                        availability=mtbf1_series / (mtbf1_series + mttr_value/(24*365)), # переводим часы простоя в года
                        downtime=(1-availability)*365*24*60) # простой считаем в минутах в год

mtbf1_series
server_rh2288

```

СХД os5500 НЦ
```{r}
mttr_value <- c(1, 4, 24, 72) # указано время в часах на восстановление

# mtbf указан в годах

os5500 <- tibble(mtbf=c(42.4,
143.4,
153.7,
121.3,
85.6,
4280.8
))
# считаем mtbf для сервера rh2288
mtbf1_series <- 1 / sum(1/os5500$mtbf)

storage_os5500 <- tibble(mttr=mttr_value, 
                        availability=mtbf1_series / (mtbf1_series + mttr_value/(24*365)), # переводим часы простоя в года
                        downtime=(1-availability)*365*24*60) # простой считаем в минутах в год

mtbf1_series
storage_os5500

```

СХД os5500 РНИЦ
```{r}
mttr_value <- c(1, 4, 24, 72) # указано время в часах на восстановление

# mtbf указан в годах

os5500 <- tibble(mtbf=c(42.4,
112.7,
130.9,
121.3,
85.6,
4280.8
))
# считаем mtbf для сервера rh2288
mtbf1_series <- 1 / sum(1/os5500$mtbf)

storage_os5500 <- tibble(mttr=mttr_value, 
                        availability=mtbf1_series / (mtbf1_series + mttr_value/(24*365)), # переводим часы простоя в года
                        downtime=(1-availability)*365*24*60) # простой считаем в минутах в год

mtbf1_series
storage_os5500

```


# считаем avilability для сетевого оборудования
Huawei AR2240:
MTBF=30,004 year
MTTR=0,5 hour

Huawei CE6851:
MTBF=49,08 year
MTTR=1,77 hour

Huawei S5320:
MTBF=66,07 year
MTTR=2 hour

```{r}
calc_av <- function(x){
  mttr_value <- c(1, 4, 24, 72) # указано время в часах на восстановление
  x / (x + mttr_value/(24*365))
}

res <- map(c(30, 49.08, 66.07), calc_av)
res
```

