---
title: "R Notebook"
output: html_notebook
---

```{r}
library(tidyverse)
library(magrittr)
library(purrr)

```

# Проводим расчеты надежности и необходимого зип

## Количество серверов по площадкам

```{r}
placement_df <- 
  tribble(
    ~model, ~role, ~site, ~amount,
    "rh2288", "virt", "НЦ", 8,
    "rh2288", "virt", "РНИЦ", 2,
    "rh1288", "virt", "НЦ", 3,
    "rh1288", "app", "НЦ", 3,
    "rh1288", "app", "РНИЦ", 5,
    "os5500", "storage", "НЦ", 1,
    "os5500", "storage", "РНИЦ", 1,
    "ar2240", "net", "НЦ", 2,
    "ce6851", "net", "НЦ", 2,
    "s5320", "net", "НЦ", 2,
    "ar2240", "net", "РНИЦ", 2,
    "ce6851", "net", "РНИЦ", 0,
    "s5320", "net", "РНИЦ", 2
)
```


    ~element, ~reserved, ~q, ~fits, ~model, ~role
    "Коммутатор AR2240", FALSE, 1, 10^9/(30*365*24), "ar2240", "net",
    "Коммутатор CE6851", FALSE, 1, 10^9/(49.08*365*24), "ce6851", "net",
    "Коммутатор S5320", FALSE, 1, 10^9/(66.07*365*24), "s5320", "net"

Ручками восстановим информацию по fits для SSD дисков на основании данных Google по AFR.

```{r}
# AFR = 1-exp(-8760/MTBF{в часах})

afr <- 0.02
mtbf <- -8760/log(1-afr)
fits <- 10^9/mtbf # mtbf -- в часах

```
Для SSD диска методом обратных расчетов получаем FITs=`r fits`

## Сервер rh2288
```{r}
# n_reserve -- количество элементов резерва (из общего числа)

df <- 
  tribble(
    ~element, ~reserved, ~n_reserve, ~q, ~fits,
    "Материнская плата 2288", FALSE, 0, 1, 4035.2,
    "RAID контроллер", FALSE, 0, 1, 559.2,
    "Процессор", FALSE, 0, 2, 40,
    "Оперативная память 32Gb", FALSE, 0, 10, 50,
    "Вентилятор 2288", TRUE, 1, 4, 582,
    "SSD диск 32Gb", TRUE, 1, 2, 2306, 
    "Блок питания", TRUE, 1, 2, 2000, 
    "Ethernet порт 2x10", TRUE, 1, 2, 362.3,
    "Fibre Channel порт", TRUE, 1, 2, 362.3
  )

equip_df <- df %>% 
  mutate(model="rh2288", role="virt", site="НЦ")

equip_df <- df %>% 
  mutate(model="rh2288", role="virt", site="РНИЦ") %>%
  bind_rows(equip_df)

equip_df

```
## Сервер rh1288
```{r}
df <- 
  tribble(
    ~element, ~reserved, ~n_reserve, ~q, ~fits,
    "Материнская плата 1288", FALSE, 0, 1, 4035.2,
    "RAID контроллер", FALSE, 0, 1, 559.2,
    "Процессор", FALSE, 0, 2, 40,
    "Оперативная память 16Gb", FALSE, 0, 10, 50,
    "Вентилятор 1288", TRUE, 1, 4, 582,
    "HDD диск 300Gb", TRUE, 1, 2, 3425, 
    "Блок питания", TRUE, 1, 2, 2000
  )


df1 <- df %>% 
  bind_rows(tribble(
    ~element, ~reserved, ~n_reserve, ~q, ~fits,
    "Ethernet порт 4x1", TRUE, 1, 2, 362.3
  ))


df2 <- df %>% 
  bind_rows(tribble(
    ~element, ~reserved, ~n_reserve, ~q, ~fits,
    "Ethernet порт 2x10", TRUE, 1, 2, 362.3,
    "Fibre Channel порт", TRUE, 1, 2, 362.3
  ))

equip_df <- df1 %>% 
  mutate(model="rh1288", role="virt", site="НЦ") %>%
  bind_rows(equip_df)

equip_df <- df2 %>% 
  mutate(model="rh1288", role="app", site="НЦ") %>%
  bind_rows(equip_df)

equip_df <- df2 %>% 
  mutate(model="rh1288", role="app", site="РНИЦ") %>%
  bind_rows(equip_df)


equip_df
```

## СХД os5500
```{r}
df <- 
  tribble(
    ~element, ~reserved, ~n_reserve, ~q, ~fits,
    "Материнская плата СХД", TRUE, 1, 2, 4035.2,
    "Процессор СХД", FALSE, 0, 2, 40,
    "Блок питания СХД", TRUE, 1, 2, 2000, 
    "SSD диск 1.8Tb", TRUE, 1, 6, 2306
  )

# НЦ
df1 <- df %>% 
  bind_rows(tribble(
    ~element, ~reserved, ~n_reserve, ~q, ~fits,
    "HDD диск 1.2Tb", TRUE, 6, 41, 3425,
    "HDD диск 4Tb", TRUE, 10, 56, 3425    
  ))

# РНИЦ
df2 <- df %>% 
  bind_rows(tribble(
    ~element, ~reserved, ~n_reserve, ~q, ~fits,
    "HDD диск 1.2Tb", TRUE, 4, 16, 3425,
    "HDD диск 4Tb", TRUE, 5, 28, 3425    
  ))

equip_df <- df1 %>% 
  mutate(model="os5500", role="storage", site="НЦ") %>%
  bind_rows(equip_df)

equip_df <- df2 %>% 
  mutate(model="os5500", role="storage", site="РНИЦ") %>%
  bind_rows(equip_df)

equip_df

```
 
## Сетевое оборудование
Значение MTBF взяли из документации
Igor Schastiev [5:10 PM] 
Huawei AR2240:
MTBF=30,004 year
MTTR=0,5 hour

Huawei CE6851:
MTBF=49,08 year
MTTR=1,77 hour

Huawei S5320:
MTBF=66,07 year
MTTR=2 hour

```{r}
# fits <- 10^9/mtbf # mtbf -- в часах

df <- 
  tribble(
    ~element, ~reserved, ~n_reserve, ~q, ~fits, ~model, ~role,
    "Коммутатор AR2240", FALSE, 0, 1, 10^9/(30*365*24), "ar2240", "net",
    "Коммутатор CE6851", FALSE, 0, 1, 10^9/(49.08*365*24), "ce6851", "net",
    "Коммутатор S5320", FALSE, 0, 1, 10^9/(66.07*365*24), "s5320", "net"
  )

equip_df <- df %>% 
  mutate(site="НЦ") %>%
  bind_rows(equip_df)

equip_df <- df %>% 
  mutate(site="РНИЦ") %>%
  bind_rows(equip_df)

equip_df

```

Дополним информацией о количестве железа по площадкам.
```{r}
equip_df %<>% left_join(placement_df, by=c("model", "role", "site")) %>%
  select(model, everything())

```

## Считаем MTBF для отказоустойчивой конфигурации

AFR = 1-exp(-8760/MTBF{в часах})

```{r}
# пробуем ручками
# map2(equip_df$q, equip_df$n_reserve, ~ .x+.y) %>% str()
# Ошибка: Error: `.x` (62) and `.y` (17) are different lengths -- он, почему-то, берет сначала колонки, потом строки

#equip_df %>% {map2(.$q, .$q, ~ .x)} %>% str()
```

Для исправления ошибки `Error: `.x` (62) and `.y` (17) are different lengths` см. п. ["Re-using the placeholder for attributes"](https://github.com/tidyverse/magrittr). Надо брать в фигурные скобки

```{r}

  
equip_df %<>% mutate(mtbf=10^9/fits) %>% # средняя наработка на отказ в часах
  mutate(afr=(1-exp(-8760/mtbf))*100) %>% # annual falure rate в %
  mutate(afr7=afr*7) %>% # а за 7 лет?
  mutate(ext_full_parallel=map(.$q, ~sum(1/(1:.x)))) %>%
  #mutate(ext={map2(.$q, .$n_reserve, ~sum(1/(.x-.y:.x)))}) %>%
  mutate(ext={map2(.$q, .$n_reserve, ~sum(1/seq(.x-.y, .x)))}) %>%
  unnest() %>%
  select((1:5), ext, ext_full_parallel, everything())
  
  
  
equip_df %<>% mutate(mtbf_n=mtbf * ext) %>%
  mutate(fits_n=if_else(reserved, 10^9/mtbf_n, q*fits)) %>%
  mutate(mtbf_n_year=mtbf_n/(365*24))

equip_df
```

## Посчитаем теперь различные метрики

Требуемые запасные части
```{r}
options(digits=6)
spta_df <- equip_df %>% 
  group_by(element, site) %>%
  summarise(total=sum(q*amount), afr7=mean(afr7)) %>%
  mutate(spta=round(total*afr7/100, digits=2)) %>%
  #filter(spta<0.5) %>%
  arrange(site, desc(spta))

spta_df

```
Коэффициент готовности для различных серверов
Почему-то так есть ошибки в расчетах.
```{r}
options(digits=22)
mttr_value <- c(1, 4, 24, 72) # указано время в часах на восстановление


# показатели mtbf получаются не совсем понятные. 
# Видимо потому, что дубль по площадкам идет
df <-
  equip_df %>% group_by(model, role, site) %>%
  summarise(mtbf_series=1/sum(1/mtbf_n_year))

df <- df %>%
  mutate(res=map(mtbf_series, function(x){ tibble(mttr=mttr_value, avail=x / (x + mttr_value/(24*365)))})) %>%
  unnest() %>%
  mutate(mtbf_series=mtbf_series)
  #mutate(spta=total*afr7/100) %>%
  #arrange(desc(spta))

t <- map(df$mtbf_series, function(x){ tibble(mttr=mttr_value, avail=x / (x + mttr_value/(24*365)))})
```

Выводим в файл
```{r}
  write_delim(equip_df %>% select(-ext, -mtbf_n), "equip_calc.txt", delim="\t")
  write_delim(spta_df, "equip_SPTA.txt", delim="\t")
```


Посчитаем ручками готовность серверов

сервер rh1288
```{r}
mttr_value <- c(1, 4, 24, 72, 1100) # указано время в часах на восстановление

# mtbf указан в годах

rh1288 <- tibble(mtbf=c(28.3,
                        50.0,
                        85.6,
                        408.6,
                        204.1,
                        472.6,
                        472.6,
                        6687.1,
                        4280.8
))
# считаем mtbf для сервера rh1288
mtbf1_series <- 1 / sum(1/rh1288$mtbf)

server_rh1288 <- tibble(mttr=mttr_value, 
                        availability=mtbf1_series / (mtbf1_series + mttr_value/(24*365)), # переводим часы простоя в года
                        downtime=(1-availability)*365*24*60) # простой считаем в минутах в год

mtbf1_series
server_rh1288

```
сервер rh2288
```{r}
mttr_value <- c(1, 4, 24, 72) # указано время в часах на восстановление

# mtbf указан в годах

rh2288 <- tibble(mtbf=c(28.3,
74.3,
85.6,
408.6,
204.1,
472.6,
472.6,
6687.1,
4280.8
))
# считаем mtbf для сервера rh2288
mtbf1_series <- 1 / sum(1/rh2288$mtbf)

server_rh2288 <- tibble(mttr=mttr_value, 
                        availability=mtbf1_series / (mtbf1_series + mttr_value/(24*365)), # переводим часы простоя в года
                        downtime=(1-availability)*365*24*60) # простой считаем в минутах в год

mtbf1_series
server_rh2288

```

СХД os5500 НЦ
```{r}
mttr_value <- c(1, 4, 24, 72) # указано время в часах на восстановление

# mtbf указан в годах

os5500 <- tibble(mtbf=c(42.4,
143.4,
153.7,
121.3,
85.6,
4280.8
))
# считаем mtbf для сервера rh2288
mtbf1_series <- 1 / sum(1/os5500$mtbf)

storage_os5500 <- tibble(mttr=mttr_value, 
                        availability=mtbf1_series / (mtbf1_series + mttr_value/(24*365)), # переводим часы простоя в года
                        downtime=(1-availability)*365*24*60) # простой считаем в минутах в год

mtbf1_series
storage_os5500

```

СХД os5500 РНИЦ
```{r}
mttr_value <- c(1, 4, 24, 72) # указано время в часах на восстановление

# mtbf указан в годах

os5500 <- tibble(mtbf=c(42.4,
112.7,
130.9,
121.3,
85.6,
4280.8
))
# считаем mtbf для сервера rh2288
mtbf1_series <- 1 / sum(1/os5500$mtbf)

storage_os5500 <- tibble(mttr=mttr_value, 
                        availability=mtbf1_series / (mtbf1_series + mttr_value/(24*365)), # переводим часы простоя в года
                        downtime=(1-availability)*365*24*60) # простой считаем в минутах в год

mtbf1_series
storage_os5500

```


# считаем avilability для сетевого оборудования
Huawei AR2240:
MTBF=30,004 year
MTTR=0,5 hour

Huawei CE6851:
MTBF=49,08 year
MTTR=1,77 hour

Huawei S5320:
MTBF=66,07 year
MTTR=2 hour

```{r}
calc_av <- function(x){
  mttr_value <- c(1, 4, 24, 72) # указано время в часах на восстановление
  x / (x + mttr_value/(24*365))
}

res <- map(c(30, 49.08, 66.07), calc_av)
res
```

