---
title: "Расчет и подготовка картинок для статьи в JRLR" 
output: html_notebook
---

```{r echo = FALSE, message = FALSE, warning = FALSE, results = "hide"}
# ```{r}
Sys.setlocale("LC_CTYPE", "English")
library(ggplot2)
library(ggdendro)
library(lubridate)
library(dplyr)
library(readr)
library(purrr)
library(scales)
library(RColorBrewer)
library(arules)
library(iterators)
library(foreach)
library(doParallel)
library(tibble)

setTimeLimit(cpu = Inf, elapsed = Inf, transient = FALSE)

getwd()
angles <- seq(from = 0.01, to = pi/2, by = 0.02)
registerDoParallel(cores = (detectCores() - 1))
getDoParWorkers()

# враппер для загрузки и препроцесинга данных 
get_raw_data <- function(fname) {
  df <- 
    foreach(it = iter(angles), .combine = rbind, .packages='readr') %do% {
      # browser()
      temp.df <- do.call(fname, list(it))
      problems(temp.df)
      temp.df$angle = it
      temp.df
    }
  
  df1 <- df %>% 
    filter(complete.cases(.)) %>%
    mutate(harm.src = harm) %>%
    mutate(harm = harm / (2 * pi * 10))

  levs <- list(categories = seq(from = 0, to = max(df1$harm), length.out = 11))
  levs$labels <- paste0(head(ceiling(levs$categories), -1), ' - ', tail(floor(levs$categories), -1))
    
  df2 <- df1 %>%
    mutate(marker = discretize(harm, method = "fixed", categories = levs$categories, labels = levs$labels)) 
  df2
}

# настройка палитры
palette <- brewer.pal(9, "Greys") # "Spectral"
cpalette <- brewer.pal(11, "Spectral")[c(10, 2)]

```

## Рисунок fig8 (alter)
Считываем данные 
```{r  echo = FALSE}

read_alter <- function(n){
  read_delim(paste0("./alter/finellalter(angle=", n, ").csv"), delim = ";", quote = "\"",
             # гармоника; угол; значение
             col_names = c(
               "harm",
               "angle",
               "value"
             ),
             col_types = "ddd",
             locale = locale("ru", encoding = "windows-1251", tz = "Europe/Moscow"),
             progress = interactive())
}

alter.df <- get_raw_data(read_alter) %>%
  # и сразу почистили мусор
  filter(harm < 10000) %>%
  arrange(value)

head(alter.df)
```

```{r  echo = FALSE}
# готовим основу для графиков
cpalette <- brewer.pal(9, "Greys") # "Spectral"
cpalette <- brewer.pal(11, "Spectral")[c(10, 2)]

pp.alter.base <- ggplot(alter.df, aes(x = harm, y = angle, colour = value, fill = value, size = value)) +
  guides(size = FALSE) + # загасим легенду
  geom_point(shape = 21, alpha = 0.4) + # 0.6 для цвета
  scale_colour_gradientn(colours = cpalette, guide = FALSE) +
  scale_fill_gradientn(colours = cpalette,  
                       guide="colorbar", name = "") +
  geom_hline(yintercept = pi/4, lwd = 0.8, color = "Black", linetype = 'dashed') +
  xlab("Harmonic") +
  ylab(expression(paste(alpha, ", rad"))) +
  theme_bw()
```

Все данные на одном графике

```{r  echo = FALSE}
pp.alter.base + 
  scale_size_continuous(range = c(1.5, 4.5)) + # управляем диапазоном размера точек
  scale_x_continuous(breaks = pretty_breaks(n = 20))
```

Разбиение по подграфикам, шрифты подогнаны для вывода в файл

```{r  echo = FALSE}

pp8 <- pp.alter.base +
  scale_size_continuous(range = c(0.2, 4.5)) + # управляем диапазоном размера точек
  theme(text = element_text(size = rel(5))) +
  theme(legend.text = element_text(size = rel(5)), legend.key.size = unit(2, "cm")) +
  facet_wrap( ~ marker, scales="free", ncol = 5)

pp8
```

## Рисунок fig10 (intens)
Считываем данные 
```{r  echo = FALSE}

read_intens <- function(angle){
  read_delim(paste0("./intens/int(angle=", angle, ").csv"), delim = ";", quote = "\"",
             # гармоника; интенсивность
             col_names = c(
               "harm",
               "value"
             ),
             col_types = "dd",
             locale = locale("ru", encoding = "windows-1251", tz = "Europe/Moscow"),
             progress = interactive())
}

intens.df <- get_raw_data(read_intens) %>%
  # и сразу почистили мусор
  mutate(submarker = as.factor(harm.src %% 4)) %>% 
  mutate(harm.round = round(harm, 0)) %>%  
  mutate(intens = value/max(value)) %>%
  filter(harm >= 4 & harm <= 19) %>%
  filter(intens > 0.07) %>%
  arrange(marker, angle)


head(intens.df)
```
```{r  echo = FALSE}
# готовим основу для графиков
#cpalette <- brewer.pal(9, "Greys") # "Spectral"
#cpalette <- brewer.pal(11, "Spectral")[c(10, 2)]
#plot_palette <- brewer.pal(n = 11, name = "Set3")
#plot_palette <- colorRampPalette(brewer.pal(9, "Set1"))

pp.intens.base <- ggplot(intens.df, aes(x = angle, y = intens, shape = as.factor(harm.round))) +
  geom_point(size = 3, alpha = 1) +
  scale_colour_manual(values = colorRampPalette(brewer.pal(9, "Set1"))(16), name = "# гармоники") +
  scale_shape_manual(values = rep(c(1, 19, 6, 4), 4), name = "Harmonic #") +
  scale_x_continuous(breaks = c(0, pi/4, pi/2), 
                     labels = c("0", expression(paste(pi, "/4")), expression(paste(pi, "/2")))) +  
  xlab(expression(paste(alpha))) +
  ylab("Интенсивность") + 
  ylab("Intensity") +
  theme_bw() +
  theme(text = element_text(size = rel(5.5))) +
  theme(legend.text = element_text(size = rel(5)), legend.key.size = unit(0.7, "cm"))
```

Все данные на одном графике

```{r  echo = FALSE}
pp.intens.base + 
  facet_wrap( ~ marker, scales="free", ncol = 5)
```