---
title: "Анализ статистики телесмотрения"
author: ""
date: '`r Sys.Date()`'
fontsize: 12pt
output:
  pdf_document:
    dev: cairo_pdf
    keep_tex: yes
    latex_engine: xelatex
    includes:
        in_header: mystyles.sty
---

```{r setup, include=FALSE}
knitr::opts_chunk$set(echo = FALSE)
knitr::opts_chunk$set(dev='cairo_pdf') # решили проблему с генерацией русского текста в графиках
```

```{r include=FALSE}
library(tidyverse)
library(lubridate)
library(tibble)
library(purrr)
library(magrittr)
library(forcats)
library(microbenchmark)
library(anytime)
library(Cairo)
library(tictoc)
library(RColorBrewer)
library(hrbrthemes)
library(xtable)
library(knitr)
library(DT)
```

# Аналитический отчет

## Загрузка исходных данных


```{r message=FALSE, warning=FALSE}
system.time(rawdf <- readRDS("./data/tvstream3.rds"))

df <- rawdf %>%
  select(-data_date, -timestamp) %>% # data_date вообще почти везде NA
  filter(complete.cases(.)) %>% # выкинули строки с NA
  sample_frac(0.2) %>% # и сразу случайным образом урежем объем
  # похоже, что timestamp = date, только формат разный. Поэтому прибьем, чтобы память не забивать
  mutate(timestamp=anytime(date/1000, tz="UTC")) %>%
  select(-date)
```

- Объем данных: `r round(as.numeric(object.size(df))/1024/1024, digits=1)` Мб.
- Количество записей для анализа: `r count(df)`
- Временной период для анализа: [`r min(df$timestamp)`; `r max(df$timestamp)`]

```{r}

# преобразования ТОП-5 передач для ТОП-9 регионов =============

# top_n применяется для каждой группы, поэтому сначала  необходимо определить ТОП N по регионам
# выберем наиболее активные регионы c позиции эфирного времени
reg_df <- df %>%
  group_by(region) %>%
  summarise(duration=sum(duration), n=n()) %>%
  top_n(9, duration) %>%
  arrange(desc(duration))

# а теперь выберем из исходного материала только данные, касающиеся этих ТОП N регионов
df1 <- df %>%
  semi_join(reg_df, by="region") %>%
  group_by(region, channelId) %>%
  summarise(duration=sum(duration)) %>%
  ungroup() %>%
  # сортировать регионы надо будет по максимальной суммарной длительности
  group_by(region) %>%
  mutate(total_duration=sum(duration)) %>%
  # top_n(5, duration) %>% # ТОП делаем по регионам
  ungroup() %>%
  arrange(desc(total_duration), desc(duration)) %>%
  # 3. Add order column of row numbers
  mutate(order=row_number())

df1_dt <- sample_n(df1, 20)
```

## Данные по ТОП-9 регионам

### Представление `kable`
```{r echo = FALSE, results = 'asis'}
kable(df1_dt, caption="Данные по ТОП-9 регионам")
# kable(df1_dt, caption="Longtable")
```

### Представление `xtable`
```{r echo = FALSE, results = 'asis'}
# print(xtable(df1_dt), type='html', comment=FALSE)
print(xtable(df1_dt), comment=FALSE)
```


## TOP-5 программ для ТОП-9 регионов
```{r echo=FALSE, warning=FALSE, fig.width=14, fig.height=12}
# переделываем группировку для корректного отображения внутри facet
# https://drsimonj.svbtle.com/ordering-categories-within-ggplot2-facets
df2 <- df1 %>% 
  group_by(region) %>% 
  top_n(5, duration) %>%
  ungroup() %>%
  arrange(desc(total_duration), desc(duration)) %>%
  # mutate_at(vars(channelId, region), as.factor) %>%
  mutate(order=row_number())

# windowsFonts(robotoC="Roboto Condensed")

# Гистограмма ТОП-5 программ по выбранным регионам ====================================
# 45 строк и 34 фактора по передачам!
# gp <- ggplot(df2, aes(fct_reorder(channelId, duration, .desc=TRUE), duration)) +
# gp <- ggplot(df2, aes(order, duration)) +
gp <- ggplot(df2, aes(fct_reorder(as.factor(order), order, .desc = TRUE), duration)) +
# gp <- ggplot(df2, aes(x=fct_reorder(channelId, order, .desc = TRUE), y=duration)) +  
  geom_bar(fill=brewer.pal(n=9, name="Blues")[4], alpha=0.5, stat="identity") +
  # geom_text(aes(label=order), vjust=-0.5, colour="red") + # для вертикальных
  geom_text(aes(label=order), hjust=+0.5, colour="red") + # для вертикальных
  scale_x_discrete("Передача", breaks=df2$order, labels=df2$channelId) +
  #scale_x_discrete("Передача", labels=df2$channelId)
  #scale_x_manual("Передача", values=df2$channelId)
  # scale_x_discrete(labels=channelId)) +
  #facet_wrap(~fct_reorder(CP, n, .desc=TRUE), scales = "free_y") +
  #facet_wrap(~CP_order, scales = "free_y") +
  facet_wrap(~fct_reorder(region, total_duration, .desc = TRUE), scales = "free") +
  theme_ipsum_rc(base_size=12, axis_title_size=10) +
  #theme_ipsum_rc() +  
  theme(axis.text.x = element_text(angle=90)) +
  ylab("Суммарное количество минут") +
  ggtitle("Статистика телесмотрения", subtitle="Топ 5 каналов для Топ 9 регионов") +
  coord_flip()

gp
```


## 108 минут Юрия Гагарина
Он был первым, кто увидел, что Земля, в самом деле, круглая, голубая. И - очень красивая.

Полет Гагарина длился всего 108 минут. Но эти минуты перевернули весь мир, все представления о возможном невозможном. Далекий и неведомый космос заговорил! Заговорил по-русски. Планета рукоплескала Гагарину, советским ученым и конструкторам, триумфу великой страны. "Всем показана цель. Не придется ли теперь начать летоисчисление с того дня, когда человек одним прыжком поднялся выше пределов воображения?" - сказал тогда французский писатель Луи Арагон.  

Всего за 108 минут жизнь Юрия Гагарина перестала ему принадлежать. Буквально каждая минута - от рождения и до самой смерти - стала частью легенды о великом советском человеке, который первым полетел в космос.

За девять месяцев до легендарного полета отборная шестерка летчиков встретилась с академиком Королевым. Он показал первый космический корабль. Все сгрудились у серебристо-белого шара диаметром около двух с половиной метров. Королев спросил: "Есть желающие познакомиться с кабиной?"

"Разрешите?" - сделал шаг вперед Юрий Гагарин. Снял ботинки и в носках поднялся по стремянке к люку... Сергей Павлович подтолкнул локтем своего заместителя: "Этот, пожалуй, и полетит первым".

Юрий Гагарин прекрасно понимал, что вернуться из полета к звездам можно на колеснице славы, но так же легко превратиться и в летающий саркофаг. Поэтому он оставил письмо жене Валентине: "В технику я верю полностью. Она подвести не должна. Но бывает ведь, что на ровном месте человек падает и ломает себе шею. Здесь тоже может что-нибудь случиться". Вот так просто. Это письмо Валентине Ивановне передали семь лет спустя. Уже  после трагической гибели мужа в 1968 году.

На первой гагаринской фотографии после приземления - осунувшееся лицо, усталые глаза. 108 минут - не один миг.

