---
title: "Andrey's questions"
author: "Ilya Shutov"
date: "30 08 2018"
editor_options: null
output:
  html_notebook: default
chunk_output_type: inline
---

```{r setup, include=FALSE}
knitr::opts_chunk$set(echo = TRUE)
```

# Как нарисовать несколько рядом стоящих гистограмм?
Исходная код дает ошибку _Error: Aesthetics must be either length 1 or the same as the data (2): x, y, fill_

```{r issue_1, eval=FALSE, include=FALSE}
total_share_Qty <- data.frame (
  "Share_of_Qty_Segment" = c(45, 55),
  "share_of_TurnOver_with_VAT_Segment" = c(55, 45),
  "share_of_Gross_margin_Segment" = c(30, 70),
  "Segment" = c ("185", "190")
)
ggplot(data=total_share_Qty, aes(x=Segment, y=c(Share_of_Qty_Segment, share_of_TurnOver_with_VAT_Segment, share_of_Gross_margin_Segment), fill=Segment))
```

Правильное решение:

```{r}
library(tidyverse)

total_share_Qty <- data.frame (
  "Share_of_Qty_Segment" = c(45, 55),
  "share_of_TurnOver_with_VAT_Segment" = c(55, 45),
  "share_of_Gross_margin_Segment" = c(30, 70),
  "Segment" = c ("185", "190")
)

df <- total_share_Qty %>%
  tidyr::gather(key = "param", value = "val", 
                Share_of_Qty_Segment, share_of_TurnOver_with_VAT_Segment, share_of_Gross_margin_Segment) %>%
  mutate_at(vars(param), as.factor)

ggplot(df, aes(x = Segment, y = val, fill = param)) +
  geom_col(position = "dodge") +
  facet_wrap(~Segment, nrow = 1, scales = "free_x")

```


# Почему то group_by не работает

В переписке было указано, что не делает группироку по Store. В чистом примере все работает без вопросов.
```{r, message=FALSE, warning=FALSE, include=FALSE}
library(tidyverse)
library(magrittr)
library(readxl)


df <- read_excel("./data/group_by.xlsx")

df <- structure(list(Store = c("Store 1", "Store 2", "Store 3", "Store 3", 
                               "Store 3", "Store 3", "Store 2", "Store 2", "Store 2", "Store 2", 
                               "Store 2", "Store 2", "Store 1", "Store 1", "Store 1", "Store 1"), 
                     Date = structure(c(1514764800, 1514764800, 1514764800, 1514764800, 
                                        1514764800, 1514764800, 1514764800, 1514851200, 1514851200, 1514851200, 
                                        1514851200, 1514851200, 1514851200, 1514851200, 1514851200, 1514851200), 
                                      class = c("POSIXct", "POSIXt"), tzone = "UTC"), 
                     Qty_1 = c(445, 445, 445, 8831, 7124, 29345, 2498, 25487, 3725, 9294, 2394, 29813, 
                               22076, 23848, 13011, 2671)), row.names = c(NA, -16L), 
                class = c("tbl_df", "tbl", "data.frame"))

t <- df %>% 
  group_by(Store) %>% 
  summarise(Qty = sum(Qty_1))
```

# Гистограмма с отрицательными показателями
Как сделать так, чтобы столбики для отрицательных значений уходили вниз, а для положительных -- вверх?

```{r}
library(tidyverse)

total_share_Qty <- data.frame(
  "Share_of_Qty_Segment" = c(45, 55, -4, -7),
  "share_of_TurnOver_with_VAT_Segment" = c(55, 45, -20, -12),
  "share_of_Gross_margin_Segment" = c(30, 70, -6, -15),
  "Segment" = c("185", "190", "185", "190")
)

df <- total_share_Qty %>%
  tidyr::gather(key = "param", value = "val", 
                Share_of_Qty_Segment, share_of_TurnOver_with_VAT_Segment, share_of_Gross_margin_Segment) %>%
  mutate_at(vars(param), as.factor) %>%
  mutate(type = val < 0)

ggplot(df, aes(x = param, y = val, fill = type, color = type)) +
  geom_bar(stat = "identity", alpha = 0.5) +
  scale_fill_brewer(name="Операция", palette = "Set1") +
  scale_color_brewer(name="Операция", palette = "Set1") +
  facet_wrap(~Segment, nrow = 1, scales = "free_x") +
  ylab("Значение") + 
  xlab("Сегмент") +
  theme(axis.text.x = element_text(angle = 90, hjust = 1))
```

# Как сделать расчет агрегатов по дням?
```{r}
library(tidyverse)
library(readxl)


df <- read_excel("./data/Dataframe.xlsx", 
    col_types = c("date", "text", "numeric", "numeric"))

View(df)

df$new_date <- format(df$Date, "%d-%b")

df %<>% group_by(Category, new_date) %>% 
  summarise(Turn_over_present = sum(Turn_over_present, na.rm = TRUE), 
            Turn_over_previous = sum(Turn_over_previous, na.rm = TRUE))
```

# Возникли проблемы с русским языком в путях
При попытке прочитать данные по пути, содержащему русские буквы (Win, русская), возникает ошибка. Код и ошибка ниже:
```{r}
 setwd( normalizePath("C:/Users/kirson.a/Desktop/Данные/Данные для dashboard"))
x <- readr::read_delim("01.01.csv", delim = ";", locale = locale("ru", encoding = "windows-1251",decimal_mark = ",", grouping_mark = " "))


# Error in guess_header_(datasource, tokenizer, locale) : 
#   Cannot read file C:/Users/kirson.a/Desktop/Р”Р°РЅРЅС‹Рµ/Р”Р°РЅРЅС‹Рµ РґР»СЏ dashboard/01.01.csv: Системе не удается найти указанный путь.
```

# Evaluation error: factor week_number has new levels

На 135 строке возникает ошибка


Error in mutate_impl(.data, dots): Evaluation error: factor week_number has new levels 8, 9.

```{r}

library(tidyverse)
library(lubridate)
library(reshape2)
library(data.table)
library(randomForest)


## Предварительно необходимо импортировать данные из Excel файла

test_forecast <-as.data.frame(Data_for_Forecast_Error_new_level, stringsAsFactors=FALSE) 

test_forecast <- test_forecast %>% gather(Date, value, - c(`Категория`,`Номенклатура`,`Параметр`))

test_forecast$Date <- as.Date(as.numeric(test_forecast$Date), origin = "1899-12-30")

test_forecast <- dcast(test_forecast, ...~`Параметр`)

setnames(test_forecast, old=c("Категория", "Номенклатура", "Date", "кол-во", "промо", "цена продажа"), 
         new=c("Category", "Item", "Date", "Qty", "Promo", "Price"))


test_forecast <- test_forecast %>% mutate(w_day=as.factor(wday(Date)), 
                          week_number=as.factor(week(Date)))

test_forecast$Promo<- as.factor(test_forecast$Promo)


prepare_fn <- function(data_prepare)

{
  
  ## Функция для преобразования по товарным категориям для позиций,
  ## которые необходимо прогнозировать совместно с другими позициями аналогами в данной категории
  
  
  total_data <- data.frame()
  
  unique_Category <- unique(data_prepare$Category)
  t <- 1
  i <- 1
  u <- 1
  
  for (t in 1:length(unique_Category)) {
  
    ## цикл для итерраций над каждой категорией
    
   data_prepare_buff <- data_prepare %>% filter(Category==unique_Category[[t]]) 
  
   unique_Item <- unique(data_prepare_buff$Item)


        for (i in 1:length(unique_Item)) {
          
          ## цикл для итерраций над каждой позицией в категории
          
          data_prepare_buff_1 <- data_prepare_buff %>% filter(Item==unique_Item[[i]])
          
          test_Qty <- data_prepare_buff_1 %>% filter(Date>=Sys.Date())
          b <- unique(is.na(test_Qty$Qty))
          if (b==TRUE) {
            
          ## Условие для проверки наличия распределения заданного кол-ва по данной позиции несмотря на то
          ## что она находится в диапазоне для прогноза, если уже заданно кол-во для распределения по позиции
          ## не делается прогноз, но ее данные учитываются в расчете прогноза других позиций  
            
        for (u in 2:length(unique_Item)) {   
          data_prepare_buff_2 <- data_prepare_buff %>% filter(Item==unique_Item[[u]]);
          
          test_Qty <- data_prepare_buff_2 %>% filter(Date>=Sys.Date());
          a<- unique(is.na(test_Qty$Qty));
          
         if (a==TRUE){
            data_prepare_buff_1 <- left_join(data_prepare_buff_1, select(data_prepare_buff_2, Price, Promo, Date), by=c("Date"))
          } else {data_prepare_buff_1 <- left_join(data_prepare_buff_1, select(data_prepare_buff_2, Price, Promo, Date, Qty), by=c("Date"));
          colnames(data_prepare_buff_1)[colnames(data_prepare_buff_1)== grep("Qty.x", names(data_prepare_buff_1), value = T)] <- "Qty";

          }
          
          }
        
        total_data <- bind_rows(total_data, data_prepare_buff_1) } else { next }
  
      }  
      
  }
  return(total_data)
}  


 
total_data <- prepare_fn(test_forecast)


total_data_train <- total_data %>% filter(Date<(Sys.Date()-(max(total_data$Date)-Sys.Date())))

total_data_train[is.na(total_data_train)] <- 0

total_data_train %<>% group_by(Category, Item) %>% 
  nest()

total_data_test <- total_data %>% filter(Date>(Sys.Date()-(max(total_data$Date)-Sys.Date()))& Date< Sys.Date())

total_data_test[is.na(total_data_test)] <- 0

total_data_test %<>% group_by(Category, Item) %>% 
  nest()

total_data_forecast <- total_data %>% filter(Date>(Sys.Date())) %>% group_by(Category, Item) %>% 
  nest()

total_data_forecast[is.na(total_data_forecast)] <- 0



lm_model_fn <- function(df) {
  lm(Qty ~ .-Date, data = df)
}

rf_model_fn <- function(df) {
  randomForest(Qty ~ .-Date,  data = df)
}



total_data_train <- total_data_train %>% mutate(lm_model=map(data, lm_model_fn),
                                                rf_model=map(data, rf_model_fn))

total_data_train <- total_data_train %>% mutate(lm_fit_values=map(lm_model, fitted),
                                                rf_fit_values=map(rf_model,  predict))

total_data_test <- left_join(total_data_test, total_data_train, by=c("Item", "Category"))

total_data_test$data.y <- NULL

total_data_test <- total_data_test %>% mutate(lm_pred_test=map2(lm_model, data.x, predict),
                                              rf_pred_test=map2(rf_model, data.x, predict))


total_data_forecast <- left_join(total_data_forecast, total_data_train, by=c("Item", "Category"))

total_data_forecast <- total_data_forecast %>% mutate(lm_forecast=map2(lm_model, data.x, predict),
                                                      rf_forecast=map2(rf_model, data.x, predict))


unnest_df<- unnest(total_data_train, data, lm_fit_values, rf_fit_values)
unnest_test <- unnest(total_data_test, data.x, lm_pred_test, rf_pred_test)
unnest_forecast <- unnest(total_data_forecast, data.x, lm_forecast, rf_forecast)

ggplot(data=unnest_df, aes(x=Date, y=Qty, group=Item, color=Item)) +
  geom_line(data = unnest_df, aes(x = Date, y = lm_fit_values), color = "red", size=1.2) +
  geom_line(data = unnest_df, aes(x = Date, y = rf_fit_values), color = "green", size=1.2) +
  geom_line(data = unnest_test, aes(x = Date, y = lm_pred_test), color = "blue", size=1.2) +
  geom_line(data = unnest_test, aes(x = Date, y = rf_pred_test), color = "pink", size=1.2) +
  geom_line(data = unnest_test, aes(x = Date, y = Qty), color = "purple", size=1.2) +
  geom_line(data = unnest_forecast, aes(x = Date, y = lm_forecast), color = "yellow", size=1.2) +
  geom_line(data = unnest_forecast, aes(x = Date, y = rf_forecast), color = "black", size=1.2) +
  geom_line(linetype = "dashed")+
  facet_grid(Item ~ .)
```

