---
title: "Andrey's questions"
author: "Ilya Shutov"
date: "30 08 2018"
editor_options: null
output:
  html_notebook: default
chunk_output_type: inline
---

```{r setup, include=FALSE}
knitr::opts_chunk$set(echo = TRUE)
```

# Как нарисовать несколько рядом стоящих гистограмм?
Исходная код дает ошибку _Error: Aesthetics must be either length 1 or the same as the data (2): x, y, fill_
```{r issue_1, eval=FALSE, include=FALSE}
total_share_Qty <- data.frame (
  
  "Share_of_Qty_Segment" = c(45, 55),
  "share_of_TurnOver_with_VAT_Segment" = c(55, 45),
  "share_of_Gross_margin_Segment" = c(30, 70),
  "Segment" = c ("185", "190")
  
)
ggplot(data=total_share_Qty, aes(x=Segment, y=c(Share_of_Qty_Segment, share_of_TurnOver_with_VAT_Segment, share_of_Gross_margin_Segment), fill=Segment))
```

  total_share_Qty <- data.frame (
      
      "Share_of_Qty_Segment" = c(45, 55),
      "share_of_TurnOver_with_VAT_Segment" = c(55, 45),
      "share_of_Gross_margin_Segment" = c(30, 70),
      "Segment" = c ("185", "190")
      
    )
 ggplot(data=total_share_Qty, aes(x=Segment, y=c(Share_of_Qty_Segment, share_of_TurnOver_with_VAT_Segment, share_of_Gross_margin_Segment), fill=Segment))
 
```{r}

```


