---
title: "R Notebook"
output: html_notebook
---

```{r}
rm(list=ls()) # очистим все переменные
library(tidyverse)
library(tibble)
library(dplyr)
library(forcats)
library(sna)
library(igraph)
library(intergraph) # http://mbojan.github.io/intergraph/
library(scales)
library(ggplot2)
# library(ggpmisc)
library(ggnetwork) # https://cran.r-project.org/web/packages/ggnetwork/vignettes/ggnetwork.html
#library(magrittr)

```

# Example 1

Создадим объект network по инструкции из ggnetwork: [Let’s define a small random graph to illustrate each component of ggnetwork](https://cran.r-project.org/web/packages/ggnetwork/vignettes/ggnetwork.html#minimal-example)
```{r}
n <- network(rgraph(10, tprob = 0.2), directed = FALSE)
g <- asIgraph(n) # convert to 'igraph'
```

А теперь создадим с помощью удобного ручного синтаксиса `igraph`.

In directed graphs, edges will be created [only](http://igraph.org/r/doc/graph_from_literal.html) if the edge operator includes a arrow head (‘+’).
```{r}
g <- graph_from_literal(A-+B-+C, D-+A, C+-E-+D, E-+B)
V(g) # Vertex sequence
E(g) # Edge sequence
```

Создадим необходимые атрибуты с помощью пакета `igraph`. Он функционально много мощнее.

```{r}
# прошлись по вершинам
set.seed(123)
g <- igraph::set_vertex_attr(g, "ip_addr", # "label"
                             value=stringr::str_c("192.168.1.", sample(1:254, vcount(g), replace=FALSE)))
# прошлись по граням
val <- stringr::str_c("UP = ", sample(1:10, ecount(g), replace=FALSE), " Мбит/с\n", 
                      "DOWN = ", sample(1:100, ecount(g), replace=FALSE), " Мбит/с")
g <- igraph::set_edge_attr(g, "volume", value=val)
g <- igraph::set_edge_attr(g, "type", value=sample(letters[24:26], ecount(g), replace=TRUE))



g <- g %>% add_layout_(on_grid())
# plot(g, layout=layout_on_grid(g))
plot(g)
plot(g, layout=layout_as_star(g))
```
Попробуем вычленить необходимые грани, соединяющие заданные узлы.
Схема такая:

1. По атрибуту вершины ищем индекс.
1. По двум индексам ищем грань.
1. Меняем атрибут для этой грани.
```{r}
# http://igraph.org/r/doc/igraph-es-indexing.html
E(g)[2%--%5] # получаем грань между вершинами с заданными индексами
# Find the edges in an igraph graph that have the specified end points.
get.edge.ids(g, c(2, 5), directed=FALSE, error=FALSE, multi=FALSE)
# то же самое, но через имя вершин
get.edge.ids(g, c("B", "E"), directed=FALSE, error=FALSE, multi=FALSE)

E(g)[from(1), to(2)]
as_adjacency_matrix(g)
```


Открытым остается вопрос размещения узлов сети. Пакеты `ggnetwork` и `igraph` обладают различными возможностями. И, конечно же, остается возможность ручного размещения узлов. В пакете `igraph` можно получить координаты размещения узлов по интересуемому алгоритму и потом их использовать для ручного обновления в объекте `network` при отрисовке сетки средствами `ggplot`.
```{r}
# Store coordinates for the layout in lo
lo <- layout_on_grid(g) # lo is a matrix of coordinates
colnames(lo) <- c("x_subst", "y_subst")
coord <- as_tibble(lo)
coord$vertex.names <- V(g)$name
# достанем имена узлов, они должны быть уникальными! (ну мы так и генерировали, по другому не получается)
# позже слияние будем проводить по именам
coord

```


We now add a categorical edge attribute called "type", which is set to either "x", "y" or "z", and a continuous vertex attribute called  "day", which is set to either 1, 2 or 3.

Для управления размещением вершин в объекте `network` применяется функция [`gplot.layout`](http://www.rdocumentation.org/packages/sna/functions/gplot.layout).
Упоминание про это есть в описании пакета `ggnetwork`, секция [Main building blocks](https://cran.r-project.org/web/packages/ggnetwork/vignettes/ggnetwork.html#more-building-blocks)
```{r}
net <- intergraph::asNetwork(g) # сетку мы построили выше с помощью пакета `igraph`
e <- network.edgecount(net)
network::set.edge.attribute(net, "type", sample(letters[24:26], e, replace=TRUE))
network::set.edge.attribute(net, "day", sample(1:3, e, replace = TRUE))
s <- network.size(net)
s
network::set.vertex.attribute(net, "ip_addr_network", stringr::str_c("192.168.1.", sample(1:254, s, replace=FALSE))) # or %v% Letter the vertices

```
На самом деле получается немного кривой `data.frame`, поскольку в колонки помещается матрица nx1, а после этого `dplyr` не работает. Проверим класс каждой колонки в полученном `data.frame`

In future you can check your dataframe with this to identify the class of each variable: `sapply(your_df_here, class)`
```{r}
m <- ggnetwork(net)#  %>% mutate(l=as.character(vertex.names))

sapply(m, class)

#  # превращаем в character, иначе после переноса factor теряется, остаются только целые числа
#library(magrittr)
# library(purrr)
# m %>% mutate(l=as.character(vertex.names))
# m2 <- purrr::map(m, c('x', 'y', 'xend', 'yend'), as.vector)
as.vector(m$x)

# вариант преобразования №1
library(magrittr)
cols = c('x', 'y')
# df[,cols] %<>% lapply(function(x) as.numeric(as.character(x))
m2 <- m
m2[ ,cols] %<>% lapply(function(x) as.vector(x))

# вариант преобразования №2
m3 <- m %>%
  purrr::dmap_at(c('x', 'y', 'xend', 'yend'), as.numeric) %>% 
  purrr::dmap_at(c('vertex.names'), as.character)
m3

```
Некоторые эксперименты по анализу сети. Изучение показало, что `igraph` функционально гораздо богаче
```{r}
network::get.edges(net, 1)
network::get.dyads.eids(net, 2, 3)
```



Заменим расстановку узлов из пакета 'network', на другие (ручные или полученные, например, в пакете `igraph`).
И отрисуем.

Есть ли нюанс в приведении к квадрату (0, 0) - (1, 1)?
```{r}
m4 <- m3 %>%
  left_join(coord, by="vertex.names") %>%
  mutate(x_subst2 = rescale(x_subst, to=c(0, 1))) %>%
  mutate(y_subst2 = rescale(y_subst, to=c(0, 1)))

ggplot(m3, aes(x=x, y=y, xend=xend, yend=yend)) +
  geom_edges(aes(linetype=type, color=type, lwd=type), curvature = 0.1) +
  geom_nodelabel(aes(label=vertex.names),
                 fontface="bold") +
  theme_blank()
```

```{r}
net <- intergraph::asNetwork(g) # пересоберем сетку, как это сделали выше
class(net)
n <- ggnetwork(net, layout = "circle")

# просто тупо подменим на ручной layout
gplot.layout.circle(net, layout.par)
# !! из анализа github понял, что можно в качестве layout матрицу подсовывать!!
n <- ggnetwork(net, layout=lo)

# не рисует метки на гранях, если подсовывать объект, преобразованный функцией ggnetwork!
# может из-за того, что там не вектора, а массивы 1 x n?
g <- g %>% add_layout_(on_grid(), overwrite=TRUE)
sapply(n, class)
m3 <- n %>%
  purrr::dmap_at(c('x', 'y', 'xend', 'yend'), as.numeric) %>% 
  purrr::dmap_at(c('vertex.names', 'ip_addr'), as.character)

gp <-
  ggplot(n, aes(x=x, y=y, xend=xend, yend=yend)) +
  # geom_edges(aes(linetype=type, color=type, lwd=type)) +
  geom_edges(aes(linetype=type), color="grey75", lwd=1.2)+ #  , curvature = 0.1) +
  geom_nodes(color="gold", size=8) +
  # geom_nodelabel(aes(label=vertex.names), fontface="bold") +
  # geom_nodelabel_repel(aes(color=ip_addr, label=vertex.names), fontface = "bold", box.padding=unit(2, "lines")) +
  geom_nodelabel_repel(aes(label=ip_addr), fontface = "bold", box.padding=unit(2, "lines"),                        segment.colour="red", segment.size=0.5, size=3) +
  geom_edgetext_repel(aes(label=volume), color="white", fill="grey25",
                      box.padding=unit(1, "lines"), size=2) +
  # geom_nodelabel(aes(label=ip_addr, color=volume), fill="blue", show.legend=TRUE) +
  # stat_debug_group() +
  
  theme_blank() +
  # theme_minimal() +
  theme(axis.text = element_blank(),
        axis.title = element_blank(),
        panel.background = element_rect(fill = "grey25"),
        panel.grid = element_blank())

gp

# сохраним в файл, разбираемся с антиалайзингом
# http://blog.revolutionanalytics.com/2009/01/10-tips-for-making-your-r-graphics-look-their-best.html
# http://gforge.se/2013/02/exporting-nice-plots-in-r/ (см. отдельно UPDATE и "lines and text anti-aliased - not fills/polygons")
png(filename="plot_w_cairo.png", type="cairo", #pointsize=24, 
    units="cm", height=10, width=20, res=150, pointsize=8, antialias="default")
gp
dev.off()
```
Метки на вершинах почему-то не заработали после преобразования ggnetwork. Попробуем поглядеть, почему.
Гляжу [исходник](https://github.com/briatte/ggnetwork/blob/master/R/geom-edges.R) функций
и [тут](https://github.com/briatte/ggnetwork/blob/master/R/geom-nodes.R)
```{r}

data <- subset(n, !(x == xend & y == yend))
data$x = (data$x + data$xend) / 2
data$y = (data$y + data$yend) / 2
unique(subset(data, select = c(-xend, -yend)))

```



```{r}
kk <- c(1, 3, 5, 6)
rescale(kk, to=c(0, 1))
# Alternatively:
# scale(x,center=min(x),scale=diff(range(x)))
```

