---
title: "R Notebook"
output: html_notebook
editor_options: 
  chunk_output_type: inline
---

# Сборка данных по вложенным спискам

Вопрос и пример о возможностях манипуляции данными в списке взял из ODS slack, показалось интересным.
```{r}
# Минимальный пример структуры данных:
lst <- list(food = list(Potato = list(CI = data.frame(City = LETTERS[1:3], Region = c(1,5,10)),
                                      NPS = data.frame(City = LETTERS[1:3], Region = c(1,5,10))),
                        Carr = list(CI = data.frame(City = LETTERS[1:6], Region = c(1,5,10,3,1,6)),
                                    NPS = data.frame(City = LETTERS[1:6], Region = c(1,5,10,3,1,6)))),
            AZS =  list(Paral = list(CI = data.frame(City = LETTERS[1:3], Region = c(1,5,10)),
                                     NPS = data.frame(City = LETTERS[1:3], Region = c(1,5,10))),
                        Naft  = list(CI = data.frame(City = LETTERS[1:6], Region = c(1,5,10,3,1,6)),
                                     NPS = data.frame(City = LETTERS[1:3], Region = c(1,5,10))),
                        Luk  = list(CI = data.frame(City = LETTERS[1:6], Region = c(1,5,10,3,1,6)),
                                    NPS = data.frame(City = LETTERS[1:3], Region = c(1,5,10))))
)
```
Задача стоит такая: Как выбирать таблицу CI у Naft или все СI в food ?
Пробовал `rlist` - найти он находит а вот как вытянуть таблицу чтобы дальше можно было проводить нужные расчеты не понятно. Пробовал залить в `data.table` - структура не ровная он ее для начала выравнивает и при этом теряет названия, и не понятно уже к кому относятся таблицы. Вообще буду рад любой подсказке.

```{r}
library(data.table)
flat <- lapply(lst, unlist, recursive = FALSE)
# все СI в food
rbindlist(flat$food[endsWith(names(flat$food), ".CI")])
# CI у Naft 
flat$AZS$Naft.CI
```

Спасибо это работает, но как бы при этом оставить название что входит в CI? Как-то в  доп. столбец это сделать.

```{r}
rbindlist(flat$food[endsWith(names(flat$food), ".CI")], idcol = "id")
```

Спасибо, это действительно круто! Просто 2 строчки, а я вожусь с этим со всем неделю уже ...

